zh-CN: 艺术与娱乐 > 爱好/艺术创作 > 乐器 > 打击乐器 > 低音鼓: 音乐会低音鼓; 行进低音鼓
nl: Kunst en entertainment > Hobby's en creatieve vaardigheden > Muziekinstrumenten > Percussie > Bass drums: Bass drums voor concerten; Bass drums voor fanfare
pt-BR: Artes e entretenimento > Hobbies e artes > Instrumentos musicais > Percussão > Bumbos: Bumbos de concerto; Bumbos de marcha
ja: 芸術・エンターテイメント > 趣味・コレクション > 楽器 > パーカッション > バスドラム: コンサートバスドラム; マーチングバスドラム
fr: Arts et loisirs > Loisirs et arts créatifs > Instruments de musique > Percussions > Grosses caisses: Grosse caisse de concert; Grosse caisse de défilé
sv: Konst och underhållning > Hobby och skapande > Musikinstrument > Slagverk > Bastrummor: Konsertbastrummor; Marscheringsbastrummor
tr: Sanat ve Eğlence > Hobiler ve Sanatsal Çalışmalar > Müzik Aletleri > Perküsyon > Bas Davullar: Konser Bas Davulları; Bando Bas Davulları
hu: Művészet és szórakoztatás > Hobbik és kreatív művészet > Hangszerek > Ütőhangszerek > Basszusdobok: Koncert-basszusdob; Menetelő-basszusdob
en: Arts & Entertainment > Hobbies & Creative Arts > Musical Instruments > Percussion > Bass Drums: Concert Bass Drums; Marching Bass Drums
el: Τέχνες & Ψυχαγωγία > Χόμπι & Δημιουργικές Τέχνες > Μουσικά όργανα > Κρουστά όργανα > Μπάσο ντραμς: Μπάσο ντραμς συναυλίας; Μπάσο ντραμς παρέλασης
sk-SK: Umenie a zábava > Záľuby a tvorivé dielne > Hudobné nástroje > Perkusie > Basové bubny: Koncertné basové bubny; Pochodové basové bubny
sl-SI: Kultura in zabava > Hobiji in ustvarjalne umetnosti > Glasbila > Tolkala > Bas bobni: Koncertni bas bobni; Bas bobni za korakanje
de: Kunst & Unterhaltung > Hobby & Kunst > Musikinstrumente > Schlagbohren > Basstrommeln: Konzertbasstrommeln; Marschbasstrommeln
ro-RO: Artă și divertisment > Hobby-uri și artă > Instrumente muzicale > Percuție > Tobe bas: Tobe bas de concert; Tobe bas marș
it: Arte e svago > Hobby e arti creative > Strumenti musicali > A percussione > Grancasse: Grancasse da concerto; Grancasse da marcia
zh-TW: 藝術/娛樂 > 嗜好和創作藝術 > 樂器 > 打擊樂器 > 大鼓: 演奏大鼓; 行進大鼓
pl: Sztuka i rozrywka > Hobby i sztuki piękne > Instrumenty muzyczne > Perkusja > Bębny basowe: Koncertowe bębny basowe; Marszowe bębny basowe
bg-BG: Изкуства и развлечения > Хобита и творчески изкуства > Музикални инструменти > Перкусии > Бас барабани: Концертни бас барабани; Маршови бас барабани
hr-HR: Umjetnost i zabava > Hobiji i kreativne umjetnosti > Glazbala > Udaraljke > Bas-bubnjevi: Koncertni bas-bubnjevi; Maršing bas-bubnjevi
vi: Nghệ thuật và giải trí > Sở thích và nghệ thuật sáng tạo > Nhạc cụ > Bộ gõ > Trống bass: Trống bass hòa nhạc; Trống bass diễu hành
cs: Umění a zábava > Hobby, hudba a výtvarné umění > Hudební nástroje > Bicí nástroje > Basové bubny: Koncertní basové bubny; Pochodové velké basové bubny
ko: 아트/엔터테인먼트 > 취미/예술 > 악기 > 퍼커션 > 베이스 드럼: 콘서트 베이스 드럼; 마칭 베이스 드럼
lt-LT: Menai ir pramogos > Hobiai ir menai > Muzikos instrumentai > Mušamieji > Bosiniai būgnai: Koncertiniai bosiniai būgnai; Žygiavimo bosiniai būgnai
fi: Taide ja viihde > Harrastukset ja taiteet > Soittimet > Perkussiot > Bassorummut: Konserttibassorummut; Marssiorkesterin bassorummut
es: Arte y ocio > Hobbies y artes creativas > Instrumentos musicales > Instrumentos de percusión > Bombos: Bombos de concierto; Bombos de marcha
nb: Kunst og underholdning > Hobby og kreativitet > Musikkinstrumenter > Perkusjon > Basstrommer: Konsertbasstrommer; Marsjbasstrommer
th: ศิลปะและความบันเทิง > งานอดิเรกและศิลปะสร้างสรรค์ > เครื่องดนตรี > การเจาะแบบกระแทก > เบสดรัม: เบสดรัมคอนเสิร์ต; เบสดรัมเดินสวนสนาม
pt-PT: Artes e lazer > Passatempos e artes criativas > Instrumentos musicais > Percussão > Bombos: Bombos de concerto; Bombos de marcha
ru: Искусство и развлечения > Хобби и творчество > Музыкальные инструменты > Ударные инструменты > Бас-барабаны: Концертные бас-барабаны; Маршевые бас-барабаны
da: Kunst og underholdning > Hobby og håndarbejde > Musikinstrumenter > Perkussion > Stortrommer: Koncertstortrommer; Marchstortrommer